【裁判字號】    94,訴,585
【裁判日期】    950504
【裁判案由】    竊盜等
【裁判全文】
臺灣嘉義地方法院刑事判決               94年度訴字第585號
公  訴  人  臺灣嘉義地方法院檢察署檢察官
被      告  甲○○
            子○○
            癸○○
                    （
上  一  人
選任辯護人  蔡碧仲律師
            陳偉展律師
            壬○○律師
上列被告等因竊盜等案件，經檢察官提起公訴（九十四年度偵字
第五四二二號），本院判決如下：
    主  文
甲○○共同連續意圖為自己不法之所有，以恐嚇使人將本人之物
交付，累犯，處有期徒刑貳年貳月；扣案如附表二所示之物，均
沒收。
子○○共同連續意圖為自己不法之所有，以恐嚇使人將本人之物
交付，累犯，處有期徒刑貳年；扣案如附表二所示之物，均沒收
。
癸○○共同連續意圖為自己不法之所有，以恐嚇使人將本人之物
交付，處有期徒刑貳年貳月；扣案如附表二所示之物，均沒收。
又未經許可，持有可發射子彈具有殺傷力之改造手槍，處有期徒
刑參年貳月，併科罰金新臺幣伍萬元，罰金如易服勞役，以新臺
幣玖佰元即銀元參佰元折算壹日；扣案如附表三編號一、編號二
所示之物，均沒收。應執行有期徒刑伍年參月，併科罰金新臺幣
伍萬元，罰金如易服勞役，以新臺幣玖佰元即銀元參佰元折算壹
日；扣案如附表二、附表三編號一、編號二所示之物，均沒收。
    事  實
一、甲○○前於民國九十年間曾因違反毒品危害防制條例案件，
    經臺灣高雄地方法院以九十年度訴字第一一八八號判處應執
    行有期徒刑八月確定，復於九十一年間因違反毒品危害防制
    條例案件，經臺灣臺南地方法院以九十一年度訴字第五０一
    號判處應執行有期徒刑一年六月，經上訴臺灣高等法院臺南
    分院，該院以九十一年度上訴字第九一三號撤銷原判決仍判
    處甲○○應執行有期徒刑一年六月確定，上開二案接續執行
    ，後於九十三年五月二十五日縮短刑期假釋出監並交付保護
    管束，迄九十三年十二月十六日期滿，未經撤銷假釋視為執
    行完畢。而子○○前於八十四年間因違反麻醉藥品管理條例
    ，經臺灣高等法院臺南分院以八十四年度上訴字第一九一五
    號判處有期徒刑五年四月，再經最高法院以八十五年度臺上
    字第一一八０號駁回上訴確定，於八十八年一月十三日縮短
    刑期假釋出監並交付保護管束。然子○○於八十八年間因施
    用毒品案件，旋遭撤銷上開假釋，於八十九年十一月二日入
    監執行殘刑，甫於九十二年三月三十日縮刑期滿執行完畢。
    詎甲○○、子○○竟不知悔改，自九十四年五月間起即與癸○○共同基於意圖為自己不法所有、加重竊盜及恐嚇取財之
    概括犯意聯絡，先由甲○○與癸○○商定由癸○○負責提供
    人頭帳戶，分由子○○以其所有之電話號碼0000000000號行
    動電話與甲○○聯絡，並負責駕駛車輛搭載甲○○前往尋找
    行竊地點及在後接應，連續於如附表一所示時地，由甲○○
    持其所有、客觀上足以作為兇器使用之開鎖工具及開鎖鋼片
    （如附表二編號一、編號二所示），竊取如附表一所示之車
    輛得手，移往其他地點藏置。甲○○竊取得手後再以其所有
    之電話號碼0000000000號行動電話與癸○○所有之電話號碼
    0000000000號、0000000000號及0000 000000號行動電話相
    互聯絡，交由癸○○並撥打電話予如附表一所示之車主，恫
    稱：失竊之汽車在渠等手上，須依指示匯款到指定之帳戶內
    ，始能將汽車取回等語，致令如附表一所示車主均心生畏懼
    ，其中如附表一編號一至編號五之車主均依渠等指示匯款至
    如附表一所示帳戶內，旋由癸○○或癸○○指示與其有加重
    竊盜及恐嚇取財犯意聯絡、真實姓名年籍不詳綽號「阿蔡」
    （臺語）之大陸人士提領上開款項得手，始由甲○○或癸○○撥打電話告知如附表一編號一至編號五所示車主其車輛停
    放位置。而如附表一編號六所示之車主，因其車輛先為警方
    所尋獲而未匯款，渠等始未能得手。嗣於九十四年九月十五
    日上午十一時二十分許，甲○○在臺南縣鹽水鎮義稠里一一
    二之一號對面房屋，為警搜索查獲，並扣得甲○○所有如附
    表二編號一至編號三及附表四所示之物品。而子○○則於九
    十四年九月十五日十一時許，在臺南縣大內鄉頭社村八鄰頭
    社八十四之二十六號，為警搜索查獲，並扣得其所有如附表
    二編號四所示之行動電話乙支，始知上情。
二、癸○○明知槍砲彈藥刀械管制條例管制之物品，非經中央主
    管機關許可不得持有，竟未經許可，另基於持有可發射子彈
    具有殺傷力之改造手槍及子彈之犯意，於九十四年九月十二
    日自不詳處所，取得如附表三編號一、編號二所示可發射子
    彈具有殺傷力之改造手槍與具有殺傷力之改造子彈後，置於
    其位於高雄縣岡山鎮○○○街一三三號三樓之二居所而無故
    持有上開槍彈。嗣於九十四年九月十五日十三時許，經警在
    上開居所搜索查獲，並扣得如附表二編號五及附表三所示之
    物品，始悉上情。
三、案經嘉義縣警察局報請臺灣嘉義地方法院檢察署檢察官偵查
    起訴。
    理  由
壹、證據能力部分：
  一、按被告以外之人於審判外之陳述，雖不符刑事訴訟法第一
      百五十九條之一至同法第一百五十九條之四之規定，而經
      當事人於審判程序同意作為證據，法院審酌該言詞陳述或
      書面陳述作成時之情況，認為適當者，亦得為證據。當事
      人、代理人或辯護人於法院調查證據時，知有第一百五十
      九條第一項不得為證據之情形，而未於言詞辯論終結前聲
      明異議者，視為有前項之同意，刑事訴訟法第一百五十九
      條之五定有明文。查被告甲○○、子○○、癸○○及其辯
      護人對於證人丑○○、丙○○、乙○○、辛○○、己○○○、張柏惠警詢時之陳述，未於言詞辯論終結前聲明異議
      ，復經本院審酌上開言詞陳述作成時之情況，認為適當，
      揆諸上開規定，證人丑○○、丙○○、乙○○、辛○○、
      己○○○、張柏惠警詢時之陳述，自均具有證據能力。
  二、被告子○○對其警詢之供述固辯稱：伊在警察局做筆錄時
      ，伊當時急著要送貨，因為那批貨價值二百萬，而警察叫
      伊認一認，就可以回去送貨，筆錄是警察逼伊認的云云。
      而被告癸○○則對其警詢之供述辯稱：伊在警察局做筆錄
      時，警察用簿子打伊頭，叫伊承認云云。然查本院於九十
      四年十月二十六日被告三人移審時曾就渠等警詢及偵查時
      之供述是否出於自由意願及有無遭受任何不法方式取供等
      情訊問被告三人，被告子○○及被告癸○○當時均供稱：
      「（問：對於檢察官起訴之犯罪事實及法條，是否瞭解？
      ）瞭解。（問：在警訊偵查中所說的話是否出於自由意願
      陳述？）有。（問：警偵詢時，有無對你施以強暴、脅迫
      或以其他不正當之方式取供？）無。」（見本院卷一第43
      頁、第44頁、第48頁）等詞；參以該次移審訊問時，同案
      被告甲○○就其警詢供述之任意性問題，亦為相同之供述
      ，並無任何抗辯（見本院卷一第37頁），足見被告三人移
      審時對於其警詢供述之任意性均無任何爭執。後於本院九
      十四年十一月十四日進行準備程序時及九十五年一月十九
      日訊問時，被告三人仍對於其警詢時供述之任意性均仍未
      提出任何爭執，遲至九十五年二月十三日審判期日，被告
      子○○與被告癸○○始同時翻異前詞而對於渠等警詢供述
      之任意性提出抗辯，是其二人對於警詢供述並非出於任意
      性之抗辯是否屬實，由其提出抗辯之時點以觀，已顯可疑
      。再徵諸被告癸○○於本院傳喚製作筆錄員警及四名被害
      人到庭作證，並當庭勘驗其與被告甲○○間通訊監察錄音
      帶內容後，獲悉對其不利之證據逐一於審判庭呈現，遂改
      口表示願意坦承犯行，同時亦表示不再爭執其警詢供述之
      任意性（見本院卷二第 138頁），足見被告子○○與被告
      癸○○二人遲至上開審判期日始同時提出對於警詢供述任
      意性之爭執，純屬臨訟卸責之詞，其延滯訴訟之意圖甚明
      。況被告子○○就其所謂「警員逼伊承認」之時點係供稱
      ：「（問：哪個警察叫你承認？）作一份筆錄他們不滿意
      ，撕掉後，又作一份，就叫我承認。（問：你九十四年九
      月十五日作兩次筆錄，是哪次警員叫你承認的？）晚上六
      、七點的時候。」（見本院卷一第 186頁）云云，然查被
      告子○○分別於九十四年九月十五日十八時三十五分至同
      日十九時三十分、同日二十一時四十分至同日二十三時、
      九十四年九月十六日七時至同日七時十五分，共計製作三
      次警詢筆錄。觀諸上開被告子○○所稱「晚上六、七點時
      」所製作之第一次警詢筆錄內容，被告子○○於製作該次
      警詢筆錄時全盤否認涉嫌任何共同加重竊盜及恐嚇取財犯
      行，顯無被告子○○所稱被逼迫承認之情形。參以就被告
      子○○於製作警詢筆錄時之情狀，證人即詢問被告子○○
      第一次及第二次警詢筆錄之警員戊○○於本院審理時結證
      稱：「（問：被告子○○在你們訊問時，有無坦承犯行？
      ）起先不承認，最後有承認。（問：後來被告子○○為何
      會承認？）因為我們所呈現的通聯紀錄所呈現的案情跟他
      分析案情，有被他接受。（問：你們除了有跟被告子○○
      分析案情，還有無跟他說其他的事情？）沒有什麼印象，
      應該沒有了。」、「（問：第一次訊問時是在當日的十九
      時結束，為何要在二十一點四十分又要再製作第二次筆錄
      ？）因為被告子○○第一次是否認，我們把他的犯行及作
      案的情形分析給他聽，他就能接受。他第一次筆錄不承認
      時，我有把他帶到被告甲○○的製作筆錄的辦公室，也是
      就是偵二隊辦公室，被告甲○○當他的面指認他，而且我
      們分析給他聽，說他的犯行僅只於幫助犯，他就能夠接受
      才承認，開始製作第二次筆錄。（問：第一次筆錄的紀錄
      人證人丁○○、第二次筆錄的訊問人寅○○，有無跟被告
      子○○說叫他趕快承認，他就可以回去送貨？）我沒有聽
      到他們二位跟被告子○○這樣說。」（見本院卷一第263
      頁、第265頁）等詞；再佐以證人即負責記錄被告子○○
      第一次及第二次警詢筆錄之警員寅○○於本院審理時結證
      稱：其並未叫被告子○○承認就可以趕快回去送貨，是因
      為被告子○○剛開始不承認有與被告甲○○聯繫，經過提
      示通聯記錄及被告甲○○指認，第二次筆錄被告子○○才
      承認，警員戊○○是向被告子○○說證據都齊全，且被告
      甲○○也有指認被告子○○，若被告子○○有悔意，可以
      從輕量刑，否則可能會被收押（見本院卷二第54頁、第55
      頁）等語，上開警員之證詞均經依法具結以擔保其憑信性
      ，相互對照亦無瑕疵可指，自堪採憑，再參諸上開被告子
      ○○所辯情詞所顯現之瑕疵，更見被告子○○上開辯詞顯
      與事實相違，並不可採。是被告子○○警詢之供述，自難
      遽認有何非出於任意性之情形，自具有證據能力而得做為
      裁判之基礎無疑。
貳、上開事實一部分：
  一、訊據被告甲○○迭於九十四年十月二十六日本院訊問時、
      九十四年十一月十四日本院行準備程序時及各次本院審理
      時對上開事實一所載犯行除關於被告子○○有無加重竊盜
      及恐嚇取財之犯意聯絡及行為分擔、與被告癸○○參與上
      開事實一犯行之時間、次數以外均坦承不諱（見本院卷一
      第38頁、第39頁、第 102頁、本院卷二第138頁、第155頁
      ）。而被告癸○○於九十五年四月二十日本院審理時對上
      開事實一所載犯行除如附表一編號一、編號二部分外亦均
      供承不諱（見本院卷二第138頁、第168頁），核與證人即
      被害人丑○○、丙○○於警詢時、偵查中及本院審理時之
      證詞、證人乙○○、辛○○於警詢時及本院審理時之證詞
      ，及被害人己○○○、張柏惠警詢時之證述情詞相符，復
      有本院九十四年度聲搜字第七一０號搜索票、嘉義縣警察
      局搜索扣押筆錄、扣押物品目錄表、扣押物物品收據各三
      份、被害人丑○○車輛失竊地點附近路口監視錄影帶之翻
      拍照片二幀、義竹郵局提款機監視錄影帶翻拍照片二幀、
      中華郵政公司自動櫃員機交易明細表（被害人丙○○匯款
      ；見偵查卷第 136頁）、第一商業銀行未登摺帳項查詢清
      單（被害人丑○○匯款；見偵查卷第76頁）、車輛尋獲電
      腦輸入單（被害人乙○○車輛尋獲；見偵查卷第75頁）各
      乙份附卷可憑，並有如附表二所示之物品扣案可佐，均足
      資擔保被告甲○○及被告癸○○上開任意性自白確與事實
      相符，而堪以採信。是此部份是事實已堪認定。
  二、被告癸○○固於本院審判時矢口否認伊曾參與如附表一編
      號一、編號二所示之二次犯行，辯稱：伊自九十四年七月
      、八月始參與犯行云云。而被告子○○於本院審判時矢口
      否認參與上開事實一部分犯行，辯稱：伊跟被告甲○○有
      聯絡是九十四年七月、八月的時候，伊曾於九十四年八月
      初開車搭載被告甲○○二次，但伊當時均不知道被告甲○○是去竊車，事後也未分得金錢云云。惟查：
    （一）觀諸被告癸○○於九十四年九月十五日警詢時供承：
          被告甲○○自九十四年六月間即與伊電話聯絡配合竊
          車勒贖事宜（見警卷第 4頁）等詞。參以被告癸○○
          於本院九十四年十月二十六日訊問時亦供承：伊於九
          十四年五月後開始與被告甲○○聯絡，總共犯案七至
          八次，有匯款的有三至四次（見本院卷一第46頁）等
          語。再佐以被告甲○○偵查中亦供稱：「（問：有無
          打電話給被害人說要匯錢到 0000000000000號帳戶？
          ）匯錢的事我不清楚，是癸○○打的。」（見偵查卷
          第28頁）；復供稱：被告癸○○曾負責打電話給將近
          十台車主，伊自九十四年年初起與被告癸○○合作（
          見偵查卷第33頁）等詞，均足見被告癸○○自始即負
          責提供帳戶及被害車主之匯款處理。再對照被告黃俊
          益所持用之電話號碼0000000000號自九十四年五月十
          八日十八時四十分起至同年九月四日十九時零四分止
          、電話號碼0000000000號自同年五月二十三日二時三
          十三分起至同年九月六日二十時十二分止、電話號碼
          0000000000號自九十四年六月二十七日十九時十八分
          許起至同年九月十四日二十二時四十七分許均有與被
          告甲○○所持用電話號碼0000000000號行動電話密集
          往復聯絡之紀錄（見被告甲○○持用電話號碼000000
          0000號行動電話九十四年五月起至同年九月之雙向通
          聯記錄；另置卷外保管），更足認被告癸○○至少自
          九十四年五月十八日起迄同年九月十五日為警查獲前
          一日均與被告甲○○有密切之電話聯繫，是堪認被告
          癸○○辯稱伊自九十四年七月、八月始參與犯行而未
          參與如附表一編號一、編號二所示之犯行云云，顯係
          不實，並不足採。
    （二）次觀諸被告甲○○於警詢時供稱：每次當伊接獲「益
          仔」選定下手車輛的通知後，伊即與「明仔」一同出
          去尋得目標車輛，由「明仔」負責把風，伊負責下手
          行竊，‧‧‧義竹郵局提款照片是伊本人沒錯，提款
          卡是「明仔」給伊的，要伊去試卡能不能用（見警卷
          第12頁、第13頁）等詞。而被告甲○○復於九十四年
          九月十六日檢察官偵訊時以證人身分具結證稱：「（
          問：何時起開始偷？）‧‧‧我跟子○○有去偷，我
          都是叫子○○載我，偷到之後由癸○○打電話跟車主
          要錢。‧‧‧（問：子○○是否知道你要去偷車？）
          一開始不知道，後來才知道。我們拿到錢有一起花用
          。（問：你偷車是如何偷？）用 T型板手及鋼片。（
          問：偷完車是何人開偷來的車？）我開偷來的車，劉
          順明開我所有的JN -9330號車。（問：子○○每次載
          你都是用這一台車？）是。（問：你們每次一台車拿
          多少錢？）幾千元到一萬三千元不等。（問：你有無
          再拿錢給子○○？）我跟子○○在一起花錢。」（見
          偵查卷第29頁）等語。再觀諸被告甲○○於本院九十
          四年九月十六日訊問時供稱：「（問：你在集團中擔
          任何角色？）子○○載我去，我負責竊車。（問：劉
          順明載你去知不知道要做什麼？）本來不知道，但一
          次、二次之後他有問我，後來他知道我要去偷車，知
          道後就沒有載我去過。（問：為何在警訊時說有跟劉
          順明一起竊車，所得款項一起花用？）子○○說他有
          一張提款卡，要給我用。（問：這張照片中的男子是
          否是你？〔提示警卷五十頁提款機錄影帶翻拍照片並
          告以要旨〕）是我沒錯。（問：你去郵局提款，所持
          的提款卡是否是子○○交給你的？）是的。（問：為
          何交給你？）我開口問他，問他有沒有提款卡可以使
          用，我想說如果有，可以匯錢。（問：何人匯錢？）
          都是癸○○匯來的。‧‧‧（問：子○○如何載你去
          偷車？）他載我去後就離開了。（問：他開誰的車？
          ）我的車，9330的車。（問：他載你去之後？）然後
          他就將車開回我住的地方。（問：去你住的地方做什
          麼？）等我。」（見聲羈卷第21頁至第23頁）等語，
          前後對照以觀，被告甲○○上開供詞及證詞就被告劉
          順明參與部分除於本院訊問時翻異前詞改稱被告劉順
          明知道伊去偷車後就沒有載伊去過云云，其餘就其與
          被告子○○分工接應方式及提供提款卡試用部分均互
          核相符，而堪予採憑，是既然被告子○○駕車搭載被
          告甲○○前往竊車地點後，復將被告甲○○之車輛開
          回被告甲○○之住處等待被告甲○○，顯見被告劉順
          明知悉被告甲○○不久將能自行由竊車處所返回其住
          處，從而被告子○○實係駕駛被告甲○○之車輛搭載
          被告甲○○前往竊車並隨後接應甚明，至被告甲○○
          上開嗣後翻異前詞之供述，顯係刻意迴護被告子○○
          ，該部分並不足採。另參諸上開被告甲○○所供稱伊
          至義竹郵局測試被告子○○所提供提款卡之時間為九
          十四年六月四日，此有翻拍照片二幀附卷可憑，更足
          見被告子○○早在九十四年六月四日之前即知悉被告
          甲○○係從事竊車勒贖犯行。
    （三）再觀諸被告子○○以其0000000000號行動電話與被告
          甲○○所持用0000000000號行動電話於九十四年七月
          三十一日及同年八月一日之通訊監察內容，被告劉順
          明於上開通話中已提及瓜分被害人匯款事宜，並於九
          十四年八月一日該通電話稱：「那一夜是你交代，不
          然那一夜就偷了好幾部。‧‧‧不然你看出去那麼久
          ，可能會沒有半部回來」等詞，此據本院於審理時勘
          驗上開通訊監察錄音帶內容無訛（九十四年八月一日
          通訊監察錄音帶譯文見偵查卷第 121頁，九十四年七
          月三十一日通訊監察錄音帶譯文本院卷二第 181頁至
          第182頁〔第六通電話〕；勘驗筆錄見本院卷一第199
          頁、本院卷二第 140頁），更見被告子○○對於被告
          甲○○攜帶兇器竊取車輛後，透過被告癸○○向被害
          車主要求匯款始交還車輛，嗣後再瓜分贓款等情，確
          係明知無疑。復佐以被告甲○○與被告癸○○於九十
          四年七月三十一日十三時十二分之通訊監察內容顯示
          ，被告甲○○於向被告癸○○要求確認瓜分被害人所
          匯款項時，已明確向被告癸○○稱：伊係與朋友兩人
          一起去竊車，須和朋友拆帳對半等語，此亦據本院於
          審理時當庭勘驗通訊監察錄音帶無誤（該通訊監察錄
          音帶譯文見本院卷二第 180頁〔第五通電話〕；勘驗
          筆錄見本院卷二第 140頁），顯見被告子○○係與被
          告甲○○合作行竊，事後亦與被告甲○○瓜分贓款花
          用無訛。其辯稱伊事後並未分得金錢云云，顯係卸責
          之詞，並不足採。
    （四）又被告子○○固辯稱：伊於九十四年七月、八月間始
          與被告甲○○有所聯絡，伊可以提出在職證明及上班
          地點為憑。且伊僅有在九十四年八月初開其大貨車載
          送過被告甲○○二次，一次去臺南六甲，一次去臺南
          隆田（見本院卷一第49頁）云云。然由被告子○○與
          被告甲○○之通聯記錄以觀，被告子○○早於九十四
          年五月十八日起即有以其0000000000號行動電話撥打
          被告甲○○0000000000號行動電話之通聯紀錄，且九
          十四年五月二十八日、同年六月二日亦有密集電話聯
          繫之記錄（見被告甲○○及被告子○○上開行動電話
          門號於九十四年五月至九月通聯記錄；另置卷外保管
          ）可查。復且如附表一所示被害車主發覺車輛失竊前
          後，被告子○○於九十四年六月二日七時五十一分、
          七月二十九日五時十三分起至七月三十日十八時十五
          分許間、八月四日十六時二十分許至八月五日二十時
          三十二分許間、八月二十一日二時二十四分許至八月
          二十二日二十二時五十一分間、九月十一日十五時三
          十七分許至九月十二日十六時三十一分間，均曾以其
          上開行動電話密集與被告甲○○之上開行動電話聯繫
          （見被告子○○上開行動電話門號九十四年五月至九
          月通聯記錄；另置卷外保管），足見其所辯情詞與事
          實相違，其亟欲飾詞卸責至為顯然，益見其確與被告
          甲○○共同前往行竊無疑。
    （五）被告子○○另辯稱：伊於九十四年八月底九月初才知
          道被告甲○○偷車子，被告甲○○一直打電話叫伊幫
          忙找提款卡，伊一直推託要上班，伊就沒有去過他那
          裡（見本院卷一第50頁）云云，然質諸被告子○○嗣
          後於本院訊問時卻自承：「（問：你為何要把那張提
          款卡提供給被告甲○○？）被告甲○○說要卡，我也
          不曉得那張能不能用，我就提供給他。」（見本院卷
          一第50頁）等語，對照其前後供述已顯矛盾，況被告
          子○○迄九十四年九月十二日前後仍與被告甲○○保
          有密集通聯等情，業如上述，足見其辯稱伊於八月底
          九月初知道被告甲○○偷車子後便一直推託而未再找
          過被告甲○○云云，顯然不實，亦不足採。
    （六）至被告子○○固聲請調閱其任職坤大交通事業股份有
          限公司之在職證明與其於九十四年六月二日、同年六
          月七日、同年七月二十九、同年八月五日、同年八月
          二十二日及同年九月十二日之送貨單據做為其辯詞之
          佐憑，然由上開送貨單據及在職證明書（見本院卷一
          第123頁至第127頁、見本院卷二第109頁至第112頁）
          內容以觀，僅能證明貨運公司於上開日期內有開立送
          貨單據並由被告子○○簽收，以及被告子○○自九十
          四年二月一日起在坤大交通事業股份有限公司任職之
          事實；參以坤大交通事業股份有限公司亦函覆稱：被
          告子○○家住臺南縣大內鄉，聯絡收送貨都以電話聯
          絡為主，進來公司時間不一定，車子都開回家，並不
          清楚其送貨時間及返還時間（見本院卷二第 109頁）
          等情，是尚難僅據上開送貨單據及在職證明即排除被
          告子○○於上開日期駕車搭載被告甲○○前往行竊之
          可能，故上開證據自不足據為被告子○○有利之認定
          。再者，被告甲○○固於嗣後本院審理時翻稱伊僅有
          一人去竊車云云，然依被告甲○○竊車之手法，均需
          先四處尋覓欲下手行竊之目標車輛，行竊得手後再將
          所竊得之車輛移置偏遠處所以使被害人無從發現，移
          置後再由該偏遠處所返回住處，若謂被告甲○○獨自
          一人前往，而將其自己駕駛之車輛留在所行竊車輛附
          近，於將竊得之車輛移至其他處所後，再自己一人設
          法搭乘計程車返回原本下手行竊處所將自己原本駕駛
          之車輛再開回住處，徒增遭查獲之風險，顯然悖於常
          情，不足採信，是此部份供述，仍難據為被告子○○
          有利之認定。
    （七）綜上所述，被告癸○○、子○○所辯均不足信，被告
          三人上開事實一部份犯行至堪認定，應依法論科。
  三、按所謂恐嚇，凡一切言語、舉動足以使他人生畏懼心者，
      均包含在內，此觀最高法院二十二年上字第一三一０號判
      例闡釋甚明。本件被告癸○○向如附表一所示被害車主恫
      稱：汽車在其手上，須依指示匯款到指定之帳戶內，始能
      取回車輛等語，均係利用被害車主亟需被竊車輛作為工作
      使用之急迫情境下所為，參以被告癸○○當時所陳上開恐
      嚇言詞之內容，係以加害他人財產之事，通知他人，衡酌
      社會一般觀念，一般有理解事務能力之人均得明其義涵，
      並將因而心生畏怖恐懼，已使如附表一所示被害車主受有
      惡害之通知，而致上開被害車主心生畏怖，揆諸上開說明
      ，自屬恐嚇之行為無疑。次按刑法第三百二十一條第一項
      第三款之攜帶兇器竊盜罪，係以行為人攜帶兇器竊盜為其
      加重條件。此所謂兇器，其種類並無限制，凡客觀上足對
      人之生命、身體、安全構成威脅，具有危險性之兇器均屬
      之。且祇須行竊時攜帶此種具有危險性之兇器為已足，並
      不以攜帶之初有行兇之意圖為必要，最高法院七十九年臺
      上字第五二五三號判例可資參照。查本件被告甲○○於如
      附表一所示時地竊取車輛時，均攜帶如附表二編號一、編
      號二所示自製開鎖工具及改造鑰匙（含開鎖鋼片一組）以
      開啟車門，業據被告甲○○供述明確（見本院卷二第152
      頁），而上揭開鎖工具及開鎖鋼片（其中五支）前端均已
      磨為尖銳形狀等情，業據本院當庭勘驗無訛，復有上揭開
      鎖工具及開鎖鋼片照片六幀（見本院卷二第184頁至第190
      頁照片），若持以攻擊人身，勢將成傷，是客觀上足以對
      人之生命、身體、安全構成威脅，具有危險性，自屬兇器
      無疑。故核被告三人上開事實一如附表一編號一至編號五
      部分所為，均係犯刑法第三百二十條第一項竊盜罪及同法
      第三百四十六條第一項恐嚇取財罪；上開事實一如附表一
      編號六部分所為係犯刑法第三百二十一條第一項第三款之
      攜帶兇器竊盜罪及同法第三百四十六條第三項、第一項之
      恐嚇取財未遂罪。又被告三人及真實姓名年籍不詳綽號綽
      號「阿蔡」之成年男子就上開犯行，有犯意聯絡及行為分
      擔，均為共同正犯。而被告三人先後六次加重竊盜犯行，
      時間緊接，方法雷同，所犯係構成要件相同之罪名；又先
      後五次恐嚇取財犯行，一次恐嚇取財未遂之犯行，時間緊
      接，手段相近，雖有既、未遂之別，亦係犯基本構成要件
      相同之罪名，顯均係基於概括犯意而為，均應依刑法第五
      十六條之規定以攜帶兇器竊盜一罪及恐嚇取財既遂一罪論
      ，並均依法加重其刑。又被告三人所犯上開二罪間，有方
      法、目的之牽連關係，為牽連犯，均應依刑法第五十五條
      之規定，從一重之刑法第三百四十六條第一項之恐嚇取財
      罪論處。再查，被告甲○○前於九十年間曾因違反毒品危
      害防制條例案件，經臺灣高雄地方法院以九十年度訴字第
      一一八八號判處應執行有期徒刑八月確定，復於九十一年
      間因違反毒品危害防制條例案件，經臺灣臺南地方法院以
      九十一年度訴字第五０一號判處應執行有期徒刑一年六月
      ，經上訴臺灣高等法院臺南分院，該院以九十一年度上訴
      字第九一三號撤銷原判決仍判處被告甲○○應執行有期徒
      刑一年六月確定，上開二案接續執行，後於九十三年五月
      二十五日縮短刑期假釋出監並交付保護管束，迄九十三年
      十二月十六日期滿，未經撤銷假釋視為執行完畢。而被告
      子○○前於八十四年間因違反麻醉藥品管理條例，經臺灣
      高等法院臺南分院以八十四年度上訴字第一九一五號判處
      有期徒刑五年四月，再經最高法院以八十五年度臺上字第
      一一八０號駁回上訴確定，於八十八年一月十三日縮短刑
      期假釋出監並交付保護管束。然被告子○○旋於八十八年
      間因施用毒品案件，遭撤銷上開假釋，於八十九年十一月
      二日入監執行殘刑，後於九十二年三月三十日縮刑期滿執
      行完畢等情，有被告甲○○及被告子○○之臺灣高等法院
      被告全國前案紀錄表及在監在押全國紀錄表各乙份附卷可
      按，渠等二人於有期徒刑執行完畢五年以內再犯本件有期
      徒刑以上之罪，均為累犯，應依刑法第四十七條之規定加
      重其刑。爰審酌被告癸○○前有違反肅清煙毒條例前科，
      被告甲○○前有違反毒品危害防制條例，被告子○○前有
      違反麻醉藥品管理條例前科之素行，竟均不思以正當手段
      獲取財物，足見其無視法律之規範與刑罰之制裁，惡性顯
      非輕微，與渠等先竊取被害車主作為生財工具之車輛，再
      恐嚇被害車主要求匯款之犯罪手段、對於被害人所生之損
      害難謂輕微，以及被告甲○○固自始坦承自己之犯行，然
      對於同案被告癸○○、子○○之犯行仍多所掩護，其犯後
      態度仍難謂良好；被告癸○○於移審時原本坦承部分犯行
      ，嗣後竟翻異前詞否認全部加重竊盜及恐嚇取財犯行，且
      就其警詢自白之任意性，提出不實之抗辯，經本院傳喚警
      員及被害車主到庭作證，並逐一勘驗其與被告甲○○之通
      訊監察錄音帶後，待相關不利證據逐一顯現，始改口表示
      願意認罪坦承犯行，然卻就犯行細節仍為避重就輕之飾詞
      ，其犯後態度顯屬不佳；被告子○○原於警詢時坦承部分
      犯行，然嗣後即矢口否認犯行，並對於警詢供述之任意性
      ，亦提出不實抗辯，經本院傳喚警員及被害車主到庭，並
      逐一勘驗其與被告甲○○之通訊監察錄音帶後，仍矢口否
      認犯行，毫無悔意，其犯後態度更顯惡劣，惟考量其參與
      程度較其餘被告二人為輕等一切情狀，分別量處如主文所
      示之刑，以示懲儆。
  四、扣案如附表二編號一至編號三所示之物係被告甲○○所有
      ，如附表二編號四所示之物係被告子○○所有，如附表編
      號五所示之物係被告癸○○所有，且係供本件犯罪時行竊
      時開啟車門及相互聯繫所用之物，業據被告甲○○、癸○○供明在卷，復有被告甲○○、子○○及癸○○所持用之
      上開行動電話九十四年五月至同年九月通聯記錄各乙份可
      佐，均依刑法第三十八條第一項第二款規定宣告沒收。至
      扣案如附表四所示之物，除附表四編號十所示提款卡外固
      均為被告甲○○所有。惟按刑法第三十八條第一項第二款
      所定得沒收之供犯罪所用或供犯罪預備之物，必於犯罪有
      直接關係，始屬相當，最高法院五十一年臺非字第十三號
      判例可資參照。而如附表四編號一、編號二所示之物，僅
      係供被告甲○○製作開鎖工具及改造鑰匙所用之工具，尚
      難遽認與本件犯罪有直接關係；而被告甲○○否認如附表
      四編號三至編號十一係供本件犯罪所用之物，亦乏積極證
      據證明上開扣案物品係供本件犯罪所用或供犯罪預備之物
      ，揆諸上開說明，均不為沒收之諭知，附此敘明。
參、上開事實二部分：
  一、訊據被告癸○○對於上揭事實二部分，於本院準備程序及
      審理時均坦承不諱，並有本院九十四年度聲搜字第七一０
      號搜索票、嘉義縣警察局搜索扣押筆錄、扣押物品目錄表
      、扣押物品收據、扣押物品清單及扣案槍彈照片二幀在卷
      足稽，復有如附表三所示之物品扣案可佐，均足徵被告上
      開自白確與事實相符，堪以採信。而上開扣案被告所持有
      如附表三編號一、編號二所示之改造手槍及改造子彈，經
      送內政部警政署刑事警察局鑑定，其結果認：「一、送鑑
      改造手槍壹枝（槍枝管制編號0000000000號），認係由仿
      FN廠半自動手槍製造之玩具手槍換裝土造金屬槍管改造而
      成之改造手槍，機械性能良好，可供擊發適用子彈使用，
      認具殺傷力。二、送鑑改造子彈肆顆，鑑定情形如下：（
      一）貳顆，認均係直徑 8.75mm、長度17.01mm金屬彈殼及
      直徑7.90mm金屬彈頭組合而成之土造子彈（採樣壹顆測量
      ），經採樣壹顆試射，可擊發，認具殺傷力。‧‧‧」等
      情，有內政部警政署刑事警察局九十四年十月六日刑鑑字
      第 0940149308號槍彈鑑定書乙份（見偵查卷第123頁至第
      125 頁）附卷可稽，是上開扣案如附表三編號一、編號二
      所示之改造手槍及改造子彈均具有殺傷力無疑。故此部分
      事證明確，被告癸○○上揭事實二部分犯行堪予認定，應
      依法論科。
  二、核被告癸○○上開事實二部分所為，係違反槍砲彈藥刀械
      管制條例第八條第四項未經許可，持有可發射子彈具有殺
      傷力之改造手槍罪及同條例第十二條第四項之未經許可持
      有子彈罪。被告癸○○以一行為同時觸犯上開未經許可持
      有可發射子彈具有殺傷力之改造手槍罪及未經許可持有子
      彈罪，為想像競合犯，應從一重之槍砲彈藥刀械管制條例
      第八條第四項未經許可，持有可發射子彈具有殺傷力之改
      造手槍罪處斷。爰審酌被告癸○○無故持有上開具有殺傷
      力之改造槍彈對社會治安之潛在危險，無故持有槍枝、子
      彈之數量及期間，暨犯罪後坦承此部份犯行之態度等一切
      情狀，量處如主文第三項所示之刑，另就併科罰金部分諭
      知易服勞役之折算標準，並與上開恐嚇取財罪部分定其應
      執行之刑，以資懲儆。
  三、扣案如附表三編號一、編號二所示之物，均係違禁物，業
      如上述，應依刑法第三十八條第一項第一款之規定併予宣
      告沒收。另扣案如附表三編號二備考欄所示之原具有殺傷
      力子彈一顆（原扣案二顆，採樣一顆試射），業經鑑驗機
      關於鑑驗時試射後，僅剩餘彈頭、彈殼，而失其子彈之結
      構及性能，為廢棄之物，已不具殺傷力；而如附表三編號
      三所示之改造子彈經送鑑定，認不具殺傷力，均非屬違禁
      物，故均不為沒收之諭知，附此敘明。
據上論斷，應依刑事訴訟法第二百九十九條第一項前段，槍砲彈
藥刀械管制條例第八條第四項、第十二條第四項，刑法第十一條
前段、第二十八條、第三百二十一條第一項第三款、第三百四十
六條第一項、第三項、第五十六條、第五十五條、第四十七條、
第四十一條第一項前段、第四十二條第二項、第三十八條第一項
第一款、第二款，罰金罰鍰提高標準條例第一條前段、第二條，
現行法規所定貨幣單位折算新臺幣條例第二條，判決如主文。
本案經檢察官吳咨泓到庭執行職務。
中    華    民    國    95    年    5    月     4     日
                  刑事第四庭  審判長法  官  林世芬
                                    法  官  鄭雅文
                                    法  官  曾宏揚
上列正本證明與原本無異。
如不服本判決，應於判決送達後10日內向本院提出上訴狀（應附
繕本）。告訴人或被害人如對於本判決不服者，應具備理由請求
檢察官上訴，其上訴期間之計算係以檢察官收受判決正本之日期
為準。
中    華    民    國    95    年    5    月     4     日
                                    書記官  陳慶昀
附錄論罪科刑法條：
中華民國刑法第321條
犯竊盜罪而有左列情形之一者，處6月以上、5年以下有期徒刑：
一  於夜間侵入住宅或有人居住之建築物、船艦或隱匿其內而犯
    之者。
二  毀越門扇、牆垣或其他安全設備而犯之者。
三  攜帶兇器而犯之者。
四  結夥三人以上而犯之者。
五  乘火災、水災或其他災害之際而犯之者。
六  在車站或埠頭而犯之者。
前項之未遂犯罰之。
中華民國刑法第346條第1項
(單純恐嚇罪)
意圖為自己或第三人不法之所有，以恐嚇使人將本人或第三人之
物交付者，處6月以上5年以下有期徒刑，得併科1千元以下罰金
。
槍砲彈藥刀械管制條例第8條第4項
未經許可，持有、寄藏或意圖販賣而陳列第1項所列槍枝者，處3
年以上10年以下有期徒刑，併科新臺幣700萬元以下罰金。
槍砲彈藥刀械管制條例第12條第4項
未經許可，持有、寄藏或意圖販賣而陳列子彈者，處5年以下有
期徒刑，併科新台幣300萬元以下罰金。
附表一：
┌──┬───┬─────┬──────┬───┬─────┐
│編號│失竊  │犯罪地點及│匯款帳戶及  │被害人│備      註│
│    │時間  │被竊之車號│被害之金額  │      │          │
├──┼───┼─────┼──────┼───┼─────┤
│一  │94年6 │嘉義縣斗朴│ 中華郵政019│丙○○│車輛已在臺│
│    │月2日 │子市竹圍里│ 00000000000│      │南縣鹽水鎮│
│    │上午8 │大同路294 │ 號帳戶     │      │義稠里大廟│
│    │時許  │號前      │ 1萬5千元   │      │旁找回    │
│    │      │TN-8362號 │            │      │          │
├──┼───┼─────┼──────┼───┼─────┤
│二  │94年6 │嘉義縣布袋│第一商業銀行│丑○○│車輛已在臺│
│    │月7日 │鎮新厝里新│00000000000 │      │南縣鹽水鎮│
│    │上午7 │厝仔341號 │號帳戶      │      │慈德寺停車│
│    │時許  │之14前    │1萬2千元    │      │場找回    │
│    │      │T8-4089號 │            │      │          │
├──┼───┼─────┼──────┼───┼─────┤
│三  │94年7 │臺南縣六甲│合作金庫0330│辛○○│車輛已在臺│
│    │月29日│鄉○○街30│00000000號帳│      │南縣大內鄉│
│    │7時30 │號前      │戶          │      │南寶球場旁│
│    │分許  │0711-JH 號│4萬元       │      │找回      │
├──┼───┼─────┼──────┼───┼─────┤
│四  │94年8 │臺南縣官田│合作金庫0330│范林玉│車輛已在臺│
│    │月5日 │鄉隆本村興│00000000號帳│英    │南縣鹽水鎮│
│    │某時許│隆街30號前│戶          │      │果菜市場地│
│    │      │N6-4706號 │2萬元       │      │下停車場內│
│    │      │          │            │      │找回      │
├──┼───┼─────┼──────┼───┼─────┤
│五  │94年8 │臺南縣新營│合作金庫0330│乙○○│車輛已在臺│
│    │月22日│市○○路57│00000000號帳│      │南縣大內鄉│
│    │某時許│之50號前  │戶          │      │南寶球場旁│
│    │      │D5-0327號 │3萬元       │      │找回      │
├──┼───┼─────┼──────┼───┼─────┤
│六  │94年9 │臺南縣新營│（被害人尚未│庚○○│車輛先為警│
│    │月12日│市○○路  │匯款）      │      │方找回    │
│    │某時許│280號前   │            │      │          │
│    │      │8J-6437號 │            │      │          │
└──┴───┴─────┴──────┴───┴─────┘
附表二：
┌──┬────────┬──┬───────────┐
│編號│ 物  品  名  稱 │數量│  備              註  │
├──┼────────┼──┼───────────┤
│一  │開鎖工具        │11支│甲○○所有；本院94年度│
│    │                │    │保管檢字第804號P4-2編 │
│    │                │    │號7誤載為10支。如本院 │
│    │                │    │卷二第184頁至第188頁照│
│    │                │    │片所示。              │
├──┼────────┼──┼───────────┤
│二  │改造鑰匙        │7支 │甲○○所有；打磨過之鑰│
│    │                │    │匙六支，加開鎖鋼片一組│
│    │                │    │，共計七支改造鑰匙，如│
│    │                │    │本院卷二第189頁、第190│
│    │                │    │頁照片所示。          │
├──┼────────┼──┼───────────┤
│三  │行動電話        │1支 │甲○○所有；廠牌LG；  │
│    │                │    │門號0000000000號。    │
├──┼────────┼──┼───────────┤
│四  │行動電話        │1支 │子○○所有；廠牌Nokia │
│    │                │    │；門號0000000000號。  │
├──┼────────┼──┼───────────┤
│五  │行動電話        │3支 │癸○○所有；          │
│    │                │    │門號0000000000號、    │
│    │                │    │門號0000000000號、    │
│    │                │    │門號0000000000號。    │
└──┴────────┴──┴───────────┘
附表三：
┌──┬───────────┬────┬───────┐
│編號│物    品    名     稱 │數    量│備          考│
├──┼───────────┼────┼───────┤
│一  │改造手槍              │壹支    │槍枝管制編號：│
│    │                      │        │0000000000號。│
│    │                      │        │經鑑定認具殺傷│
│    │                      │        │力。          │
├──┼───────────┼────┼───────┤
│二  │改造子彈              │壹顆    │原扣案為貳顆子│
│    │                      │        │彈（直徑8.75mm│
│    │                      │        │、長度17.01mm │
│    │                      │        │金屬彈殼、直徑│
│    │                      │        │7.90mm金屬彈頭│
│    │                      │        │），經送鑑定試│
│    │                      │        │射壹顆用罄，認│
│    │                      │        │具殺傷力，剩餘│
│    │                      │        │壹顆。        │
├──┼───────────┼────┼───────┤
│三  │改造子彈              │貳顆    │原扣案為貳顆子│
│    │                      │        │彈（直徑8.74mm│
│    │                      │        │、長度16.99mm │
│    │                      │        │金屬彈殼、直徑│
│    │                      │        │7.90mm金屬彈頭│
│    │                      │        │）經鑑定認不具│
│    │                      │        │殺傷力。      │
└──┴───────────┴────┴───────┘
附表四：
┌──┬────────┬──┬────────────┐
│編號│ 物  品  名  稱 │數量│  備              註    │
├──┼────────┼──┼────────────┤
│一  │砂輪機          │2臺 │甲○○所有              │
├──┼────────┼──┼────────────┤
│二  │電鑽            │1臺 │甲○○所有              │
├──┼────────┼──┼────────────┤
│三  │游標卡尺        │1支 │甲○○所有              │
├──┼────────┼──┼────────────┤
│四  │老虎鉗          │4支 │甲○○所有              │
├──┼────────┼──┼────────────┤
│五  │板手            │2支 │甲○○所有              │
├──┼────────┼──┼────────────┤
│六  │瑞士刀          │1組 │甲○○所有              │
├──┼────────┼──┼────────────┤
│七  │電擊棒          │1支 │甲○○所有              │
├──┼────────┼──┼────────────┤
│八  │雞爪釘          │10個│甲○○所有              │
├──┼────────┼──┼────────────┤
│九  │無線電          │1支 │甲○○所有              │
├──┼────────┼──┼────────────┤
│十  │提款卡          │2張 │甲○○所有              │
├──┼────────┼──┼────────────┤
│十一│行動電話        │3支 │甲○○所有              │
└──┴────────┴──┴────────────┘


司法院資訊處製作；財團法人民間司法改革基金會備份。
